【裁判字號】    99,消債更,344
【裁判日期】    991227
【裁判案由】    更生事件
【裁判全文】
臺灣板橋地方法院民事裁定           99年度消債更字第344號
聲  請  人  楊錦文
即  債務人
上列當事人聲請消費者債務清理事件之保全處分，本院裁定如下
：
    主  文
自本裁定公告之日起六十日內，本院九十九年板金職九字第四二
四號就債務人所有如附表之不動產，不得繼續強制執行程序（但
對債務人之財產有擔保或有優先權之債權之強制執行程序不在此
限）。
本裁定自公告之日起六十日內，如未經本院裁定延長保全處分之
期間，則至六十日屆滿時，本裁定即失其效力；債務人更生或清
算之聲請經駁回確定者，本裁定亦失其效力；如債務人經本院裁
定開始更生或清算程式時，本裁定之效力繼續。
    理  由
一按法院就更生或清算之聲請為裁定前，得因利害關係人之聲請
  或依職權，以裁定為下列保全處分：(一)債務人財產之保全處分
  ；(二)債務人履行債務及債權人對於債務人行使債權之限制；(三)
  對於債務人財產強制執行程式之停止；(四)受益人或轉得人財產
  之保全處分；(五)其他必要之保全處分，消費者債務清理條例第
  19條第1 項定有明文。又前項保全處分，除法院裁定開始更生
  或清算程式外，其期間不得逾60日，復為同條第2 項前段所明
  定。又本條例第48條第2 項規定法院裁定開始更生程式後，對
  於債務人不得開始或繼續訴訟及強制執行程序。但有擔保或有
  優先權之債權，不在此限；辦理消費者債務清理事件應行注意
  事項(下稱注意事項)第11點第4 項關於第19條之部分規定，法
  院已為保全處分裁定後，有擔保或優先權之債權人依本條例第
  48條第2項或第112條第2 項前段規定行使權利者，應依本條例
  第19條第3項規定聲請變更或撤銷保全處分。
二本件聲請意旨略以：債務人所有座落於新北市○○區○○段8
  地號，暨其上建物（門牌號碼：新北市○○區○○街46號8樓
  ）之不動產，現遭債權人國泰世華商業銀行向鈞院聲請拍賣。
  為防杜債務人財產減少，維持債權人間公平受償，及使債務人
  有重建更生之機會，爰請准停止上揭執行程序等語。
三經查，債務人主張其所有如附表之不動產，經債權人國泰世華
  商業銀行股份有限公司向本院聲請強制執行，由本院以99年度
  板金執九字第424 號強制執行事件受理，本院現已將該不動產
  查封，並於99年12月21日為第一次拍賣等事實，此有債務人提
  出本院99年11月22日板金職九字第424號通知書影本1份在卷可
  稽。因債務人已向本院聲請更生，爰參酌消費者債務清理條例
  第48條第2 項規定之意旨：「法院裁定開始更生程式後，對於
  債務人不得開始或繼續訴訟及強制執行程式。但有擔保或有優
  先權之債權，不在此限」，及考量債務人所提出之財產資料如
  附表所示之不動產，且該不動產業經本院強制執行中，已如前
  述。故為防杜其財產減少，並保障債權人間之公平受償，及兼
  謀取債務人經濟生活之重建，本院茲審酌實際情形所需，爰依
  前揭規定，於本件更生之聲請為裁定前，裁定如主文。
中    華    民    國    99    年    12    月    27    日
                    民事第三庭    法  官  徐玉玲
上為正本係照原本作成
如不服本裁定，應於裁定送達後10日內，以書狀向本院提出抗告
，並繳納抗告費新臺幣1 千元。
中    華    民    國    99    年    12    月    27    日
                                  書記官  蕭聖澄
┌─┬───────────────────────┬─┬─────┬──────┐
│編│  土          地          坐          落      │地│ 面    積 │  權    利  │
│  ├───┬────┬───┬───┬──────┤  ├─────┤            │
│號│縣  市│鄉鎮市區○  段  ○○段  │  地    號  │目│ 平方公尺 │  範    圍  │
├─┼───┼────┼───┼───┼──────┼─┼─────┼──────┤
│1 │臺北縣│三峽鎮  │和平  │      │8           │建│1586.81   │1萬分之119  │
│  ├───┼────┴───┴───┴──────┴─┴─────┴──────┤
│  │備考  │重測前：公館後段公館後小段2-53地號                                  │
└─┴───┴──────────────────────────────────┘
┌─┬──┬───────┬───┬─────────────────┬─────┐
│編│    │              │建築式│      建物面積（平方公尺）        │  權利    │
│  │    │基  地  坐  落│樣主要├───────────┬─────┤          │
│  │建號│--------------│建築材│樓    層    面    積  │附屬建物主│          │
│  │    │建  物  門  牌│料及房│                      │要建築材料│          │
│號│    │              │屋層數│合                計  │及用途    │  範圍    │
├─┼──┼───────┼───┼───────────┼─────┼─────┤
│1 │3357│新北市三峽區和│12層樓│八層：88              │陽台15.05 │全部      │
│  │    │平段8地號     │鋼筋混│合計：88.0            │          │          │
│  │    │------------- │凝土造│                      │          │          │
│  │    │新北市三峽區民│、住家│                      │          │          │
│  │    │生街46號8樓   │用    │                      │          │          │
│  ├──┼───────┴───┴───────────┴─────┴─────┤
│  │備考│含共同使用部分3466，3467建號之應有部分（含停車位編號47）              │
└─┴──┴───────────────────────────────────┘

司法院資訊處製作；財團法人民間司法改革基金會備份。
